行　政　法　院　判　決　　　　　　　　　　　　　八十八年度判字第二○五九號
　　原　　　告　美商．夢丹妮手提包及配件公司
　　代　表　人　甲○○○○○
　　訴訟代理人　陳長文律師
　　　　　　　　張有捷律師
　　被　　　告　經濟部智慧財產局（原經濟部中央標準局）
右當事人間因商標異議事件，原告不服行政院中華民國八十七年七月十五日台八七訴
字第三五四八八號再訴願決定，提起行政訴訟。本院判決如左︰
　　主  文
原告之訴駁回。
　　事  實
緣原告於民國八十五年七月十日以「MONDANI NEW YORK」商標，指定使用於商品及服
務分類表第十八類之行李箱、公事箱、手提包、手提袋、皮夾、錢包商品申請註冊，
作為其同日申請（嗣列為註冊第七四七六三六號）「MONDANI 」商標之聯合商標，主
張優先權申請日八十五年四月二十六日，並聲明圖樣內之NEW YORK不在專用之列，經
被告審查核准，列為審定第七五八一四八號商標。公告期間，關係人德商．曼蒂紡織
股份有限公司以該商標有違行為時（即本件異議審定時，下同）商標法第三十七條第
一項第六款、第七款及第十二款之規定，對之提出異議。被告審查結果，認系爭商標
有違商標法第三十七條第一項第十二款之規定，至其是否有違反同條項第六款及第七
款之規定，自無庸審究，乃撤銷第七五八一四八號「MONDANI NEW YORK」商標之審定
，發給中台異字第八六○九二九號商標異議審定書。原告不服，循序提起行政訴訟。
茲摘兩造訴辯意旨於次：
原告起訴意旨略謂︰一、比較異議人據以異議之商標與本案系爭商標如后：
據以異議商標                                系爭商標
(一)                            (二)
1.就讀音上比較：據以異議商標之發音為「’m  nd  」（ 蒙地），而系爭商標之發
音為「m n，d n  ju’j rk」（夢丹妮紐約客），前者為二個音節，後者為三個音節
，兩者發音音節繁簡有別，且除第一音節於交易場所等發音相近外，其餘發音皆截然
不同，聯貫唱呼之間，在一般消費者之感觀心理上就兩造商標之印象即有極大之差異
。2.就外觀上比較：系爭商標係由十四個英文字母組成之單純外文「 MONDANI  NEW
YORK」，而據異議商標則係由五個英文字母及圖形合組成較複雜外觀之商標。兩商標
整體觀之，其組成繁簡差別明顯，故據以異議商標與系爭商標毫無近似混淆之虞，故
非屬近似商標。3.就商標設計而論：據以異議商標，皆係圖樣化之設計，或以上半部
為半圓弧形外框包圍住外文成為「            」，或以正方形外框包圍住外文，成
為「            」之組合意象圖案，該通體意匠造型有其完整性及特殊性，而關係
人以圖樣化之「            」及「            」商標申請註冊，而非單純文字設
計其用意亦無非希冀消費大眾對其整體商標圖樣設計留下深刻印象，而據以異議商標
因已實際使用推介於一般大眾具表彰商品之作用，其整體商標因此有不可分割性之事
實。反觀，系爭商標「MONDANI NEW YORK」係由單純外文簡單排列，雖然「NEW YORK
」二字放棄專用權，惟依法於比較商標近似性時並不受影響，仍應納入比較。而系爭
商標之字母長達十四個字母，而據以異議商標僅係五個字母且其整體係為圖樣化設計
，兩者字數繁簡有別，差異甚大，兩造商標整體造型設計意匠截然不同，彰彰明甚。
現今我國國民皆受有九年國民義務教育，知識水準及英文程度已有明顯提升，故一般
消費者對於商標之識別能力極強。而據以異議商標由於係屬世界知名品牌，價格昂貴
，單價係以數萬元計，因此其購買者係特定之消費群，對名牌之認知力極強，而系爭
商標產品係屬平價產品，每只單價不到新台幣一千元。因此由於兩造商標產品之價格
差異甚大，來源地不同，一為美國，一為德國，且據以異議商標在台灣販售之方式係
為專賣店或高級百貨公司之專櫃出售，而系爭商標則販售於一般平價量販店，故崇尚
名牌之消費者或一般消費者，皆可輕易在產品、國別、價格及販賣地點區辨據以異議
商標與系爭商標之差異，而不致於誤信誤購。因此，二者非屬近似商標，應予並存，
系爭商標應無商標法第三十七條第一項第十二款之適用。二、基於前述事證，被告及
決定機關顯係違法不當，致有損原告之權益，請判決撤銷一再訴願決定及原處分等語
。
被告答辯意旨略謂︰系爭審定第七五八一四八號「MONDANI NEW YORK」商標圖樣，係
單純之外文MONDANI與NEW YORK上下排列所構成，且以較大字體突顯MONDANI，MONDAN
I  與NEW YORK尚非不能分別審究，其較易惹人注意之外文MONDANI與據以異議之註冊
第七○四五八五號「MONDI & Device」商標圖樣主要部分之一之外文 MONDI，均有相
同排列順序之起首字母MOND及末尾字母Ｉ，僅中間字母Ａ、Ｎ有無之別，外觀相彷彿
，異時異地隔離觀察，難謂無使人產生混同誤認之虞，應屬近似之商標，復指定使用
於同一或類似商品，自有商標法第三十七條第一項第十二款前段規定之適用。請判決
駁回原告之訴等語。
　　理  由
按商標圖樣相同或近似於他人同一商品或類似商品之註冊商標者，不得申請註冊，為
行為時商標法第三十七條第一項第十二款前段所規定。而判斷商標近似與否，應就其
主要部分隔離觀察有無引起混同誤認之虞以為斷。本件原告於八十五年七月十日以「
MONDANI NEW YORK」商標，指定使用於商品及服務分類表第十八類之行李箱、公事箱
、手提包、手提袋、皮夾、錢包商品申請註冊，作為其同日申請（嗣列為註冊第七四
七六三六號）「MONDANI 」商標之聯合商標，主張優先權申請日八十五年四月二十六
日，並聲明圖樣內之NEW YORK不在專用之列，經被告審查核准，列為審定第七五八一
四八號商標。公告期間，關係人以該商標有違商標法第三十七條第一項第六款、第七
款及第十二款之規定，對之提出異議。被告認系爭審定第七五八一四八號「 MONDANI
NEW YORK」商標圖樣，係由外文MONDANI與NEW YORK分置上下兩列所構成，其MONDANI
字體於整體圖樣所占比例較大，特別突出顯著，與據以異議之註冊第七○四五八五號
「MONDI & Device」商標圖樣上之外文 MONDI，二者起首四字母MOND及末尾字母Ｉ排
列順序均相同，僅中間字母Ａ、Ｎ有無之別，異時異地隔離觀察，難謂無使一般消費
者產生混同誤認之虞，應屬近似之商標，又系爭商標指定使用之行李箱、公事箱、手
提包、手提袋等商品，與據以異議商標指定使用之皮箱、手提箱、行李箱等商品復屬
同一或類似，有違商標法第三十七條第一項第十二款之規定，至其是否有違反同條項
第六款及第七款之規定，自無庸審究，乃撤銷第七五八一四八號「MONDANI NEW YORK
」商標之審定。原告不服，起訴主張：系爭商標就讀音、外觀、商標設計而論，與據
以異議之商標差異極大，無商標法第三十七條第一項第十二款之適用云云。惟查系爭
審定第七五八一四八號「MONDANI NEW YORK」商標圖樣（如附圖一），係單純之外文
MONDANI與NEW YORK上下排列所構成，且以較大字體突顯MONDANI，MONDANI與NEW YOR
K 尚非不能分別審究，其較易惹人注意之外文MONDANI 與據以異議之註冊第七○四五
八五號「MONDI & Device」商標圖樣（如附圖二）主要部分之一之外文 MONDI，均有
相同排列順序之起首字母MOND及末尾字母Ｉ，僅中間字母Ａ、Ｎ有無之別，外觀相彷
彿，異時異地隔離觀察，難謂無使人產生混同誤認之虞，原處分認其係屬近似之商標
，復指定使用於同一或類似商品，乃撤銷系爭商標之審定，要非無據，原告訴稱二者
非近似商標，核屬其主觀之見，尚無可採。原處分揆諸首揭規定，洵無違誤。一再訴
願決定遞予維持，俱無不妥。原告起訴論旨難認有理由，應予駁回。
據上論結，本件原告之訴為無理由，爰依行政訴訟法第二十六條後段，判決如主文。
中    華    民    國     八十八      年      五      月     三十一      日
                    行 政 法 院 第 一 庭
                                審 判 長 評  事      黃  綠  星
                                         評  事      徐  樹  海
                                         評  事      高  秀  真
                                         評  事      藍  獻  林
                                         評  事      黃  璽  君
右  正  本  證  明  與  原  本  無  異
                                         法院書記官  彭  秀  玲
中    華    民    國     八十八      年      六      月       一        日
附圖一、                           附圖二、
~[g;h:\scn\88\00000000.1;;800]
~[g;h:\scn\88\00000000.2;1500;800]
